臺灣高雄地方法院刑事判決
111年度審易字第285號
公  訴  人  臺灣高雄地方檢察署檢察官
被      告  崔艺瑄



上列被告因違反保護令罪案件，經檢察官提起公訴（111年度偵
字第2717號），本院判決如下：
    主  文
乙○○犯違反保護令罪，處拘役參拾伍日，如易科罰金，以新臺幣
壹仟元折算壹日。
    事  實
一、丁○○與乙○○為母女，2人間具有家庭暴力防治法第3條第3款
    所定之家庭成員關係。乙○○前因對丁○○實施家庭暴力行為，
    經臺灣高雄少年及家事法院於民國110年9月29日以110年度
    司暫家護字第399號核發民事暫時保護令（下稱本案保護令
    ），令其不得對丁○○實施身體、精神或經濟上之騷擾、控制
    、脅迫或其他不法侵害之行為。詎乙○○收受且明知本案保護
    令之內容，仍基於違反保護令及恐嚇危害安全之犯意，於11
    0年10月13日18時許，在高雄市○鎮區○○○路000巷0弄0號9樓
    之3住處內，向丁○○恫稱：要扭斷你的頭等語並持伸縮桿作
    勢毆打，以此等加害於生命、身體之方式恐嚇丁○○，使丁○○
    心生畏懼，致生危害於安全，並以此方式對丁○○實施精神上
    之不法侵害行為，而違反本案保護令。
二、案經丁○○訴由高雄市政府警察局前鎮分局報告臺灣高雄地方
    檢察署檢察官偵查起訴。
    理  由
壹、證據能力部分：
    本判決後述所引用之傳聞證據，縱無刑事訴訟法第159條之1
    至第159條之4或其他規定之傳聞證據例外情形，亦因當事人
    於本院審理時均同意有證據能力（見本院卷第95、191頁）
    ，且本院審酌該等傳聞證據製作時之情況，並無違法不當及
    證明力明顯過低之瑕疵，以之作為證據，應屬適當，故依同
    法第159條之5第1項規定，認該等傳聞證據均有證據能力。
貳、實體部分：
一、上開犯罪事實，業據被告乙○○於本院審理時坦承其有於上揭
    時、地，以上開方式為違反本案保護令之行為等語在卷（見
    本院卷第93、197頁），並經證人即告訴人丁○○（下稱告訴
    人）於警詢時證述明確（見警卷第4至6頁），且有本案保護
    令、高雄市政府警察局前鎮分局復興路派出所保護令執行紀
    錄表、家庭暴力通報單各1份在卷可佐（見警卷第14至21頁
    ）。又被告上開所述言詞及所為舉動，依社會一般通念及客
    觀經驗法則判斷，已足令一般人感覺生命、身體之安全受威
    脅，是被告前述行為於客觀上已可認屬惡害之通知，並達足
    使人心生畏怖之程度，自屬恐嚇行為無訛。再者，被告為智
    識健全之成年人，理應知悉其本案所為，足使告訴人因此心
    生畏懼，猶執意為之，主觀上當有恐嚇故意。綜上，上開犯
    罪事實堪以認定。至起訴書雖記載被告本案係持「紗窗」作
    勢毆打告訴人，然此節經被告所否認並辯稱其當時係持裝窗
    簾之伸縮桿等語在卷（見本院卷第93、193頁），而卷內除
    告訴人於警詢時指訴被告係持「紗窗窗框」欲毆打其之證詞
    外（見警卷第5頁），別無其他證據可資佐證告訴人此部分
    證詞內容，則本院考量被告並非否認持器具作勢毆打告訴人
    ，且對於其行為已違反本案保護令坦認不諱，其辯稱所持器
    具為伸縮桿亦不影響其犯行之成立等情，認被告應無虛構其
    所持器具為伸縮桿之必要，是被告所述應較為可採，爰更正
    被告於案發時所持器具為伸縮桿，併此敘明。從而，本案事
    證明確，被告所為上開犯行堪以認定，應依法論科。
二、論罪科刑：
　㈠核被告所為，係犯家庭暴力防治法第61條第1款之違反保護令
    罪、刑法第305條之恐嚇危害安全罪。被告與告訴人具有家
    庭暴力防治法第3條第3款之直系血親關係，經認定如前，被
    告所為本案犯行，已屬對家庭成員實施精神不法侵害之行為
    而成立其他法律（即刑法第305條）所規定之犯罪，亦成立
    家庭暴力罪，然因家庭暴力防治法就家庭暴力罪並無科刑規
    定，自應依前揭刑法規定予以論罪科刑。被告以一行為同時
    犯前開數罪名，為想像競合犯，應依刑法第55條規定，從一
    重之違反保護令罪處斷。公訴意旨雖漏未論及被告上開恐嚇
    犯行，然此部分與已起訴之違反保護令犯行部分，有想像競
    合之裁判上一罪關係，為起訴效力所及，且經本院告知被告
    所涉恐嚇危害安全之罪名（見本院卷第93、195頁），已足
    保障被告之防禦權，本院就此部分自得併予審究，附此敘明
    。
　㈡爰以行為人之責任為基礎，審酌告訴人與被告為母女，被告
    本應與告訴人相互尊重及理性溝通，詎被告不思及此，在知
    悉本案保護令之內容下，仍輕忽其效力，以事實欄所示方式
    恫嚇告訴人，使告訴人心生畏懼而違反本案保護令，所為殊
    值非難；惟念及被告犯後坦承違反保護令之犯行，態度尚可
    ，兼衡被告於本院審理中自陳之經濟狀況及智識程度（詳見
    本院卷第195頁）、犯罪動機、手段、素行（詳見臺灣高等
    法院被告前案紀錄表）等一切情狀，量處如主文所示之刑，
    並諭知易科罰金之折算標準。
據上論斷，應依刑事訴訟法第299條第1項前段，判決如主文。
本案經檢察官丙○○提起公訴，檢察官甲○○到庭執行職務。
中　　華　　民　　國　　111 　年　　11　　月　　23　　日
                  刑事第五庭    法　官  林明慧
以上正本證明與原本無異。
如不服本判決應於收受送達後20日內向本院提出上訴書狀，並應
敘述具體理由；如未敘述上訴理由者，應於上訴期間屆滿後20日
內向本院補提理由書（均須按他造當事人之人數附繕本）「切勿
逕送上級法院」。
中　　華　　民　　國　　111 　年　　11　　月　　23　　日
　　　　　　　　　　　　　　　  書記官　鄭永媚
附錄本案論罪科刑法條：
家庭暴力防治法第61條
違反法院依第14條第1 項、第16條第3 項所為之下列裁定者，為
本法所稱違反保護令罪，處3 年以下有期徒刑、拘役或科或併科
新臺幣10萬元以下罰金：
一、禁止實施家庭暴力。
二、禁止騷擾、接觸、跟蹤、通話、通信或其他非必要之聯絡行
    為。
三、遷出住居所。
四、遠離住居所、工作場所、學校或其他特定場所。
五、完成加害人處遇計畫。 
中華民國刑法第305條
以加害生命、身體、自由、名譽、財產之事恐嚇他人，致生危害於安全者，處2 年以下有期徒刑、拘役或9 千元以下罰金。